<!DOCTYPE html PUBLIC "-//W3C//DTD XHTML 1.0 Transitional//EN" "http://www.w3.org/TR/xhtml1/DTD/xhtml1-transitional.dtd">
<html xmlns="http://www.w3.org/1999/xhtml">
<head>
	<meta http-equiv="Content-Type" content="text/html; charset=iso-8859-1" />
	<title>Ymmärrä suomea</title>
	<style type="text/css" media="all">@import "css/styles.css";</style>
	<script type="text/javascript" src="swfobject.js"></script>
</head>
<body class="font-medium">
	<div id="main-wrapper">
		<div id="topbar"></div>
		<div id="main-menu">
			<table cellspacing="0" cellpadding="0" border="0" class="add-links"><tr>
				<td class="item"><img class="raquo" src="i/raquo.gif" alt="" height="7" width="4" /><a href="/ymmarra/index.php?moduli=sanakirja">Sanakirja</a></td>
				<td class="item"><img class="raquo" src="i/raquo.gif" alt="" height="7" width="4" /><a href="/ymmarra/index.php?moduli=verbit">Verbiluettelo</a></td>
				<td class="item"><img class="raquo" src="i/raquo.gif" alt="" height="7" width="4" /><a href="/ymmarra/index.php?moduli=kielioppi">Kielioppi</a></td>
			</tr></table>
			<table cellspacing="0" cellpadding="0" border="0"><tr>
				<td class="item"><img class="raquo" src="i/raquo.gif" alt="" height="7" width="4" /><a href="/ymmarra/index.php">Etusivu</a></td>
				<td class="item"><img class="raquo" src="i/raquo.gif" alt="" height="7" width="4" /><a href="/ymmarra/index.php?moduli=tekstit">Lukutekstit</a></td>
			</tr></table>
		</div>
		<div id="content">
			<table cellspacing="0" cellpadding="0" border="0" id="content-wrapper"><tr>
				<td>
					<div id="left-menu">
												<div class="header-verb"><span>Verbit</span></div>
						<div class="menu">
								<div class="init"><a href="/ymmarra/index.php?moduli=verbit&kirjain=a">A</a></div>
								<div class="init"><a href="/ymmarra/index.php?moduli=verbit&kirjain=e">E</a></div>
								<div class="init"><a href="/ymmarra/index.php?moduli=verbit&kirjain=h">H</a></div>
								<div class="init"><a href="/ymmarra/index.php?moduli=verbit&kirjain=i">I</a></div>
								<div class="init"><a href="/ymmarra/index.php?moduli=verbit&kirjain=j">J</a></div>
								<div class="init"><a href="/ymmarra/index.php?moduli=verbit&kirjain=k">K</a></div>
								<div class="init"><a href="/ymmarra/index.php?moduli=verbit&kirjain=l">L</a></div>
								<div class="init"><a href="/ymmarra/index.php?moduli=verbit&kirjain=m">M</a></div>
								<div class="init"><a href="/ymmarra/index.php?moduli=verbit&kirjain=n">N</a></div>
								<div class="init"><a href="/ymmarra/index.php?moduli=verbit&kirjain=o">O</a></div>
								<div class="init"><a href="/ymmarra/index.php?moduli=verbit&kirjain=p">P</a></div>
								<div class="init"><a href="/ymmarra/index.php?moduli=verbit&kirjain=r">R</a></div>
								<div class="init"><a href="/ymmarra/index.php?moduli=verbit&kirjain=s">S</a></div>
								<div class="init"><a href="/ymmarra/index.php?moduli=verbit&kirjain=t">T</a></div>
								<div class="init"><a href="/ymmarra/index.php?moduli=verbit&kirjain=u">U</a></div>
								<div class="init"><a href="/ymmarra/index.php?moduli=verbit&kirjain=v">V</a></div>
								<div class="init"><a href="/ymmarra/index.php?moduli=verbit&kirjain=y">Y</a></div>
								<div class="init"><a href="/ymmarra/index.php?moduli=verbit&kirjain=Ä">Ä</a></div>
						</div>					</div>
				</td>
				<td>
					<div id="main-content">
						<div id="path">
							<a href=".">Etusivu</a> &gt; <a href="/ymmarra/index.php?moduli=verbit&kirjain=M">M</a>						</div>
													<h1>MENESTYÄ</h1>
						<table cellspacing="0" cellpadding="0" border="0">
							<tr>
								<td colspan="2" style="padding-bottom:10px;"><strong>Aktiivin indikatiivi</strong></td>
							</tr>
							<tr>
								<td><pre>PREESENS                   
minä      menestyn         
sinä      menestyt         
hän       menestyy         
me        menestymme       
te        menestytte       
he        menestyvät       

PASSIIVI
          menestytään      

IMPERFEKTI                 
         menestyin         
         menestyit         
         menestyi          
         menestyimme       
         menestyitte       
         menestyivät       

PASSIIVI
         menestyttiin      

PERFEKTI
olen     menestynyt        
olet     menestynyt        
on       menestynyt        
olemme   menestyneet       
olette   menestyneet       
ovat     menestyneet       

PASSIIVI
on       menestytty        

PLUSKVAMPERFEKTI

olin     menestynyt        
olit     menestynyt        
oli      menestynyt        
olimme   menestyneet       
olitte   menestyneet       
olivat   menestyneet       

PASSIIVI
oli      menestytty        
</pre></td>
								<td>&nbsp;&nbsp;&nbsp;</td>
								<td><pre>     KIELTOMUOTO
     en        menesty
     et        menesty
     ei        menesty
     emme      menesty
     ette      menesty
     eivät     menesty


     ei        menestytä

    
     en        menestynyt
     et        menestynyt
     ei        menestynyt
     emme      menestyneet
     ette      menestyneet
     eivät     menestyneet


     ei        menestytty


     en      ole menestynyt
     et      ole menestynyt
     ei      ole menestynyt
     emme    ole menestyneet
     ette    ole menestyneet
     eivät   ole menestyneet


     ei      ole menestytty



     en    ollut  menestynyt
     et    ollut  menestynyt
     ei    ollut  menestynyt
     emme  olleet menestyneet
     ette  olleet menestyneet
     eivät olleet menestyneet


     ei    ollut  menestytty
</pre></td>
							</tr>
						</table>
						<table cellspacing="0" cellpadding="0" border="0">
							<tr>
								<td colspan="2" style="padding-bottom:10px;"><strong>Aktiivin konditionaali</strong></td>
							</tr>
							<tr>
								<td><pre>PREESENS
minä     menestyisin       
sinä     menestyisit       
hän      menestyisi        
me       menestyisimme     
te       menestyisitte     
he       menestyisivät     

PASSIIVI
         menestyttäisiin   

PERFEKTI
olisin   menestynyt        
olisit   menestynyt        
olisi    menestynyt        
olisimme menestyneet       
olisitte menestyneet       
olisivat menestyneet       

PASSIIVI
olisi    menestytty        
</pre></td>
								<td>&nbsp;&nbsp;&nbsp;</td>
								<td><pre> 
     en          menestyisi
     et          menestyisi
     ei          menestyisi
     emme        menestyisi
     ette        menestyisi
     eivät       menestyisi


     ei          menestyttäisi


     en olisi    menestynyt
     et olisi    menestynyt
     ei olisi    menestynyt
     emme olisi  menestyneet
     ette olisi  menestyneet
     eivät olisi menestyneet


     ei olisi    menestytty
</pre></td>
							</tr>
						</table>
						<table cellspacing="0" cellpadding="0" border="0">
							<tr>
								<td colspan="2" style="padding-bottom:10px;"><strong>Aktiivin potentiaali</strong></td>
							</tr>
							<tr>
								<td><pre>PREESENS
minä     menestynen        
sinä     menestynet        
hän      menestynee        
me       menestynemme      
te       menestynette      
he       menestynevät      

PASSIIVI
         menestyttäneen    

PERFEKTI
lienen   menestynyt        
lienet   menestynyt        
lienee   menestynyt        
lienemme menestyneet       
lienette menestyneet       
lienevät menestyneet       

PASSIIVI
lienee   menestytty        
</pre></td>
								<td>&nbsp;&nbsp;&nbsp;</td>
								<td><pre> 
     en          menestyne
     et          menestyne
     ei          menestyne
     emme        menestyne
     ette        menestyne
     eivät       menestyne


     ei          menestyttäne


     en    liene menestynyt
     et    liene menestynyt
     ei    liene menestynyt
     emme  liene menestyneet
     ette  liene menestyneet
     eivät liene menestyneet


     ei    liene menestytty
</pre></td>
							</tr>
						</table>
						<table cellspacing="0" cellpadding="0" border="0">
							<tr>
								<td colspan="2" style="padding-bottom:10px;"><strong>Aktiivin imperatiivi</strong></td>
							</tr>
							<tr>
								<td><pre>PREESENS
(sinä)   menesty           
(hän)    menestyköön       
(me)     menestykäämme     
(te)     menestykää        
(he)     menestykööt       

PASSIIVI
         menestyttäköön    

PERFEKTI
ole      menestynyt        
olkoon   menestynyt        
olkaamme menestyneet       
olkaa    menestyneet       
olkoot   menestyneet       

PASSIIVI
olkoon   menestytty        
</pre></td>
								<td>&nbsp;&nbsp;&nbsp;</td>
								<td><pre> 
     älä         menesty
     älköön      menestykö
     älkäämme    menestykö
     älkää       menestykö
     älkööt      menestykö


     älköön      menestyttäkö


     älä ole       menestynyt
     älköön olko   menestynyt
     älkäämme olko menestyneet
     älkää olko    menestyneet
     älkööt olko   menestyneet


     älköön olko   menestytty
</pre></td>
							</tr>
						</table>
						<table cellspacing="0" cellpadding="0" border="0">
							<tr>
								<td colspan="2" style="padding-bottom:10px;"><strong>Verbin nominaalimuodot</strong></td>
							</tr>
							<tr>
								<td><pre>I INFINITIIVI              

Lyhyempi muoto:            
         menestyä          

Pitempi muoto:             
         menestyäkseni     
         menestyäksesi
         menestyäkseen
         menestyäksemme
         menestyäksenne
         menestyäkseen

III  INFINITIIVI           

inessiivi    menestymässä  
elatiivi     menestymästä  
illatiivi    menestymään   
adessiivi    menestymällä
abessiivi    menestymättä  
instruktiivi menestymän    
                           
Passiivi
instruktiivi menestyttämän 
                           
                           
</pre></td>
								<td>&nbsp;&nbsp;&nbsp;</td>
								<td><pre>     II INFINITIIVI

     inessiivi    menestyessä
     instruktiivi menestyen

     Passiivi
     inessiivi    menestyttäessä






     IV INFINITIIVI

     nominatiivi  menestyminen
     partitiivi   menestymistä
   

     I PARTISIIPPI
     aktiivi      menestyvä
     passiivi     menestyttävä

     II PARTISIIPPI
     aktiivi      menestynyt
     passiivi     menestytty
</pre></td>
							</tr>
						</table>

					</div>
				</td>
			</tr></table>		</div>
		<div id="footer"><a href="http://www.oph.fi/"><img src="i/oph_logo_ymmarrasuomea.gif" width="157" height="35" alt="OPH" /></a></div>
	</div>
</body>
</html>
